臺灣基隆地方法院基隆簡易庭小額民事判決
                                   111年度基小字第1468號
原      告  林承賢  

被      告  黃耀宗  



上列當事人間損害賠償事件，本院於民國111年6月29日辯論終結
，判決如下：
    主      文
被告應給付原告新臺幣陸萬元，及自民國一百一十一年六月十四
日起至清償日止，按週年利率百分之五計算之利息。
訴訟費用新臺幣壹仟元由被告負擔。
本判決得假執行。但被告如以新臺幣陸萬元為原告預供擔保，得
免為假執行。
    事實及理由
一、原告主張：
    被告於民國110年11月4日下午3時10分左右，在基隆市仁愛
    區信二路與義四路交會之人行道處，假冒「基隆市警察局第
    二分局警察陳榮耀」之名義，對原告訛稱其調查原告配偶涉
    嫌賣淫云云，藉詞查核身分證件從而誆騙原告出示錢包，導
    致原告誤信其詞，交付其隨身錢包以供查驗；被告見狀，遂
    又誆邀原告談話並指示原告於手機中輸入「陳榮耀警察0000
    000000」，同時假稱「如廁」云云，趁隙取走原告之錢包暨
    其內現金新臺幣（下同）60,000元。嗣被告雖已由刑事法院
    判處相應之有期徒刑確定，然原告迄今仍有60,000元之財產
    損失，為此，乃本於侵權行為之法律關係，提起本件損害賠
    償之訴，並聲明：被告應給付原告60,000元，及自起訴狀繕
    本送達之翌日起至清償日止，按週年利率5%計算之利息。
二、被告答辯：
　　被告應該賠償，但被告沒錢。
三、本院判斷：
  ㈠查被告假冒「基隆市警察局第二分局警察陳榮耀」之名義，
    對原告訛稱其調查原告配偶涉嫌賣淫云云，藉詞查核身分證
    件從而誆騙原告出示錢包，俟原告交付其隨身錢包以供查驗
    ，被告又誆邀原告談話並指示原告於手機中輸入「陳榮耀警
    察0000000000」，繼而假稱「如廁」云云，趁隙取走原告之
    錢包暨其內現金60,000元，後臺灣基隆地方檢察署（下稱基
    隆地檢署）檢察官就被告提起公訴，刑事法院乃就被告判處
    相應之有期徒刑確定。此悉經本院職權調取上開刑事案卷核
    閱屬實，並有臺灣高等法院被告前案紀錄表、本院111年度
    訴字第99號刑事判決存卷為憑，且為兩造之所不爭。
  ㈡按因故意或過失，不法侵害他人之權利者，負損害賠償責任
    。民法第184條第1項前段定有明文。承前㈠所述，被告假冒
    「基隆市警察局第二分局警察陳榮耀」之名義，藉詞誆騙原
    告交付隨身錢包以供查驗，從而趁隙取走上開錢包暨其內現
    金60,000元，是被告自係故意不法侵害原告之財產權，而應
    就原告負損害賠償之責；從而，原告本於侵權行為之法律關
    係，請求被告賠償60,000元，核屬適法有據，為有理由，應
    予准許。
  ㈢按「給付無確定期限者，債務人於債權人得請求給付時，經
    其催告而未為給付，自受催告時起，負遲延責任。其經債權
    人起訴而送達訴狀，或依督促程序送達支付命令，或為其他
    相類之行為者，與催告有同一之效力。」、「遲延之債務，
    以支付金錢為標的者，債權人得請求依法定利率計算之遲延
    利息。」、「應付利息之債務，其利率未經約定，亦無法律
    可據者，週年利率為百分之五。」民法第229條第2項、第23
    3條第1項前段、第203條定有明文。查原告對被告之侵權行
    為債權，乃「無確定期限」之給付，是原告請求被告自起訴
    狀繕本送達翌日即111年6月14日起至清償日止，依60,000元
    之請求金額，按週年利率5%計付遲延利息，同屬適法而無不
    當。
  ㈣綜上，原告本於侵權行為之法律關係，請求被告給付60,000
    ，及自111年6月14日起至清償日止，按週年利率5%計算之利
    息，核屬適法有據，為有理由，應予准許。
四、本件第一審裁判費為1,000元，此外核無其他費用支出，是
    其訴訟費用額確定為1,000元，爰依職權確定前開訴訟費用
    由敗訴之被告負擔。
五、本判決第一項係適用小額訴訟程序所為被告敗訴之判決，依
    民事訴訟法第436條之20之規定，應依職權宣告假執行，爰
    依職權宣告之，併依同法第436條之23準用同法第436條第2
    項，再準用同法第392條第2項規定，酌情宣告被告預供相當
    之擔保金額後得免為假執行。
中　　華　　民　　國　　111 　年　　6 　　月　　29　　日
                  基隆簡易庭法  官   王慧惠
以上正本係照原本作成。　　　　　　　　　   
對於本件判決如有不服，應於收受送達後20日內向本院提出上訴
書狀，上訴於本院合議庭，並按他造當事人之人數附具繕本。
當事人之上訴，非以判決違背法令為理由不得為之，上訴狀應記
載上訴理由，表明下列各款事項：
㈠原判決所違背之法令及其具體內容。
㈡依訴訟資料可認為原判決有違背法令之具體事實。
如委任律師提起上訴者，應一併繳納上訴審裁判費。
中　　華　　民　　國　　111 　年　　6 　　月　　29　　日
                            書記官   姚安儒